最　高　行　政　法　院　裁　定　　　　　　　　　　九十三年度裁字第三五三號
　　上　訴　人　甲○○
　　被 上訴 人　財政部臺灣省中區國稅局
　　代　表　人　許虞哲
右當事人間因綜合所得稅事件，上訴人對於中華民國九十一年十二月二十四日臺中高
等行政法院九十一年度訴字第七三五號判決，提起上訴，本院裁定如左：
　　主  文
上訴駁回。
上訴審訴訟費用由上訴人負擔。
　　理  由
一、按對於高等行政法院判決之上訴，非以其違背法令為理由，不得為之，行政訴訟
    法第二百四十二條定有明文。依同法第二百四十三條第一項規定，判決不適用法
    規或適用不當者，為違背法令；判決有同法條第二項所列各款情形之一者，為當
    然違背法令。又提起上訴，應以上訴狀表明上訴理由並應添具關於上訴理由之必
    要證據，復為同法第二百四十四條第一項第四款及第二項所明定。是當事人提起
    上訴，如以原審判決有不適用法規或適用不當為理由時，其上訴狀應有具體之指
    摘，並揭示該法規之條項或其內容；如以原審判決有上開規定所列各款情形之當
    然違背法令為理由時，其上訴狀應揭示合於該款之事實。如上訴狀未依此項方法
    表明，或其所表明者，顯與上開法條規定之情形不相合時，即難認為已對原審判
    決之違背法令有具體之指摘，其上訴自難認為合法。
二、本件上訴意旨略以：上訴人向福懋股份有限公司所領取之補償費確有漁獲之補償
    在內，此屬當然，也是眾所週知之事實，不可能只有拋棄土地使用、漁具設備之
    補償而已，復為財政部函釋應分別漁獲所得與設備補償分開免、徵所得稅，原判
    決就上訴人此項抗辯未作任何不予採取之法律上意見，其認定事實違背法令云云
    。查原判決業已認定系爭補償費除包含土地使用權拋棄之性質外，並含水產養殖
    器具設備之補償，並非純係填補其損害之補償，而上訴人未提供「土地改良支出
    」、「未收獲之農作物或水產養殖物」等地上物之費用憑證備查，以供被上訴人
    據以核實認定其補償費所需減除之成本、費用。經被上訴人於八十五年八月八日
    以中區國稅法字第八五○○六三六七○號函請上訴人提示補償費之必要成本、費
    用文件供核。復於八十六年八月六日以中區國稅法字第八六○○四六二四五號函
    請提供購買漁苗、漁具設備等足資證明確有養殖水產之證明文據供核，此有該二
    函件附原處分卷可憑，惟上訴人迄未能提供成本費用憑證，以供查核。因認被上
    訴人依行為時所得稅法第十四條第一項第九類、同法第一百十條第一項規定以上
    訴人所領取補償費之半數核定為其他所得額，並依法補徵漏稅額二、二二八、三
    一○元，及裁處○．五倍之罰鍰自無不合等語。業已對於上訴人之主張說明不採
    之理由，並無上訴人所指判決不備理由情事。上訴人主張原判決認定事實違背法
    令，經核係就原審取捨證據、認定事實之職權行使，指摘其為不當，難認其已合
    法表明上訴理由，依首揭說明，其上訴為不合法，應予駁回。
三、依行政訴訟法第二百四十九條第一項前段、第一百零四條、民事訴訟法第九十五
    條、第七十八條，裁定如主文。
中　　華　　民　　國　　九十三　　　年　　　三　　　　月　　二十五　　　日
                    最 高 行 政 法 院  第 五 庭
                                審 判 長 法  官　　　趙　永　康
                                         法  官      蔡  進  田
                                         法  官　　　鄭　淑　貞
                                         法  官　　　黃　合　文
                                         法  官　　　林　家　惠
右  正  本  證  明  與  原  本  無  異
　　　　　　　　　　　　　　　　　　　　 法院書記官　阮  桂  芬
中　　華　　民　　國　　九十三　　　年　　　三　　　　月　　二十六　　　日
